【裁判字號】    95,聲,2671
【裁判日期】    950802
【裁判案由】    停止執行
【裁判全文】
臺灣臺北地方法院民事裁定              95年度聲字第2671號
聲  請  人  甲○○○○○○
訴訟代理人  謝清福律師
相  對  人  友邦資融股份有限公司（即雋邦企業股份有限公司
            ）
法定代理人  乙○○
上列當事人間聲請停止執行事件，本院裁定如下：
    主  文
聲請人供擔保新臺幣壹拾伍萬仟貳佰捌拾元後，本院九十五年
執字第一八三三三號執行事件之強制執行程序，於本院九十五年
訴字第八四○五號債務人異議之訴事件判決確定前應暫予停止。
    理  由
一、按：「有回復原狀之聲請，或提起再審或異議之訴，或對於
    和解為繼續審判之請求，或提起宣告調解無效之訴、撤銷調
    解之訴，或對於第4條第1項第5款之裁定提起抗告時，法院
    因必要情形或依聲請定相當並確實之擔保，得為停止強制執
    行之裁定」。強制執行法第18條第2項定有明文。
二、本件聲請人以其經向本院提起執行異議之訴為理由，聲請裁
    定停止95年度執字第18333號執行事件之強制執行。
三、本院調取該執行卷宗及本院95年度訴字第8405號之訴卷宗審
    究後，認為聲請人聲請停止執行為有理由，應予准許。惟其
    雖另主張本件應由法院裁定聲請人免供擔保停止執行乙節，
    然因本件相對人既迄無認諾聲請人主張之舉止，則於前揭訴
    訟事件判決確定之前，尚難逕謂聲請人之主張必屬有據，是
    以聲請人此部份請求難謂有據。此外，法院酌定供擔保金額
    而為停止執行之裁定，旨在擔保債權人因債務人聲請停止強
    制執行可能遭受之損害，故擔保金額之多寡即應斟酌相對人
    可能所受之前揭損害額而定之。茲聲請人據以聲請強制執行
    之債權額（算至95年4月28日相對人發動本件執行事件之日
    期，參本院95年度執字第18333號執行事件卷宗所附收狀戳
    章）及執行費合計約為新臺幣（下同）元919,678元（計算
    式：本金260,000元＋利息658,322元【即：260,00 0元×20
    ％×《12＋7/12＋28/365》年＝658,32 2元】＋執行費1,35
    6元≒919,678元，元以下採四捨五入計算），然相對人因停
    止執行，未能即時就其主張對聲請人享有之債權，經由拍賣
    前揭執行事件所載不動產受償，可能因無法運用該筆資金而
    發生相當於利息之損失，故應依法定利率即年息5％計算較
    為客觀。復因本件執行異議之訴其訴訟標的價額未逾民事訴
    訟法第466條所規定之不得上訴第三審之數額，故為二審終
    結之事件，依據各級法院辦案期限實施要點規定計算，本件
    可能歷時3年4個月裁判確定。則依前揭標準計算結果，聲請
    人應提供之擔保金額，以153,280元為適當（計算式：919,6
    78元×5％×【3＋4/12】年≒153,280元，元以下採四捨五
    入計算）。
四、爰依強制執行法第18條第2項，裁定如主文。
中    華    民    國    95    年    8    月    2    日
                       民事第二庭    法  官  蕭胤瑮
以上正本係照原本作成。
如對本裁定抗告須於裁定送達後10日內向本院提出抗告狀，並繳
納抗告費新臺幣1,000元。
中    華    民    國    95    年    8    月    2     日
                                     書記官  黃慧怡


司法院資訊處製作；財團法人民間司法改革基金會備份。
